最高法院刑事判決　　　　　　一○○年度台上字第五九七七號
上　訴　人　許龍華
上列上訴人因妨害性自主案件，不服台灣高等法院中華民國九十
九年七月二十九日第二審判決（九十九年度上訴字第一六六○號
，起訴案號：台灣板橋地方法院檢察署九十八年度偵字第二○九
四九號），提起上訴，本院判決如下：
    主  文
上訴駁回。
    理  由
按刑事訴訟法第三百七十七條規定，上訴於第三審法院，非以判
決違背法令為理由，不得為之。是提起第三審上訴，應以原判決
違背法令為理由，係屬法定要件。如果上訴理由書狀並未依據卷
內訴訟資料，具體指摘原判決不適用何種法則或如何適用不當，
或所指摘原判決違法情事，顯與法律規定得為第三審上訴理由之
違法情形，不相適合時，均應認其上訴為違背法律上之程式，予
以駁回。本件原判決已敘明依憑證人即被害人Ａ童（警詢代號：
00000000，係女性，民國八十六年八月生，姓名、年籍詳卷）於
檢察官訊問時及第一審之證述，佐以上訴人許龍華於警詢、檢察
官訊問時及第一審、原審之不利於己之部分自白，並有內政部警
政署刑事警察局九十八年一月十六日刑醫字第○九七○一七四三
三四號鑑驗書在卷可稽，資以認定上訴人有原判決事實欄所記載
之犯罪事實。對於上訴人所辯：伊僅係基於猥褻之犯意，對Ａ童
為親吻、擁抱、撫摸及以伊之性器官摩擦Ａ童之性器官等行為，
並無以性器官插入性器官為性交行為之犯意，不成立性交未遂云
云，何以不足採取，亦已依憑卷內證據資料，於理由內詳為指駁
說明。並敘明上訴人已著手於犯罪行為之實行而未遂，係未遂犯
，爰依刑法第二十五條第二項之規定，減輕其刑。因而維持第一
審就起訴之犯罪事實，變更檢察官所引應適用之法條，論以上訴
人犯對於未滿十四歲之女子性交未遂罪，量處有期徒刑二年二月
之科刑判決，駁回上訴人在第二審之上訴。原判決已敘明所憑之
證據及其認定之理由，所為論斷與卷內證據資料相符，從形式上
觀察，並無何違背法令之情形存在。上訴意旨略以：(一)上訴人一
再供述其主觀上僅有猥褻之犯意及行為，並無性交之犯意及行為
。原判決未憑積極證據，率為認定上訴人有性交犯意，因而論以
犯對於未滿十四歲之女子性交未遂罪，有適用證據法則不當之違
法。(二)上訴人另被訴於九十七年十月二十一日上午八時許，在台
北縣樹林市（已改制為新北市樹林區○○○街八六巷六號○樓之
上訴人住處房間，對Ａ童為性交行為未遂，業經台灣板橋地方法
院以九十八年六月二十九日九十八年度訴字第四一五號、台灣高
等法院以九十八年十一月十日九十八年度上訴字第三二三○號判
決論處罪刑（下稱另案）。本案與另案認定之犯罪時間相隔僅有
一日，犯罪地點為新北市○○區○○街「○○汽車旅館」、上訴
人上址住處，顯有時空上之密接關係，且上訴人係基於對未滿十
四歲之女子為猥褻行為之接續犯意所為，應論以接續犯之包括一
罪。原判決未依刑事訴訟法第三百零三條第二款之規定，就本案
諭知公訴不受理之判決，而遽為論處上訴人罪刑，有判決適用法
則不當之違誤云云。經查：(一)證據之取捨與證據之證明力如何，
均屬事實審法院得裁量、判斷之職權；苟其此項裁量、判斷，並
不悖乎經驗法則或論理法則，又於判決內論述其何以作此判斷之
心證理由者，即不得任意指摘其為違法，而據為提起第三審上訴
之合法理由。原判決理由已詳為說明其認定上訴人有對Ａ童為性
交行為而非猥褻行為之犯意所憑理由（見原判決第四至六頁），
所為論述說明，尚與事理無違，係其採證、認事職權之適法行使
。上訴意旨並未依據卷內訴訟資料，具體指摘原判決所為採證、
認事有何違法之處，難認係屬上訴第三審之合法理由。(二)所謂接
續犯，係指行為人基於單一之決意，在密切接近之一定時地，持
續實行多次同一行為，依社會通念認為以評價為一罪為適當者而
言。原判決理由說明：上訴人於本案與前案之二次行為，犯罪時
間相隔一日，犯罪地點亦不相同，並無時空上之密接關係，亦不
符各行為之獨立性極為薄弱之特徵，如僅論以接續犯之包括一罪
，誠難謂已合理予以評價，故不成立接續犯，而應予以分論併罰
等語（見原判決第二頁），於法尚屬無違。上訴意旨仍執前詞，
再為事實上之爭執，或徒憑己見，就原審調查、取捨證據及判斷
其證明力之適法行使，及判決內已明白論斷之事項，任意指摘為
違法，核均非適法之第三審上訴理由。應認其上訴為違背法律上
之程式，予以駁回。
據上論結，應依刑事訴訟法第三百九十五條前段，判決如主文。
中    華    民    國  一○○  年   十一   月    三    日
                      最高法院刑事第八庭
                          審判長法官  黃  一  鑫  
                                法官  張  春  福  
                                法官  吳  三  龍  
                                法官  李  錦  樑  
                                法官  宋  明  中  
本件正本證明與原本無異
                                      書  記  官  
中    華    民    國  一○○  年   十一   月   十六   日
                                                       s